【裁判字號】    95,訴,2399
【裁判日期】    951020
【裁判案由】    毒品危害防制條例
【裁判全文】
臺灣板橋地方法院刑事判決              95年度訴字第2399號
公  訴  人  臺灣板橋地方法院檢察署檢察官
被      告  甲○○
上列被告因違反毒品危害防制條例案件，經檢察官提起公訴（九
十五年度毒偵字第四００一號），被告於本院準備程序進行中就
被訴事實為有罪之陳述，經本院合議庭裁定由受命法官獨任進行
簡式審判程序，判決如下：
    主  文
甲○○施用第一級毒品，累犯，處有期徒刑捌月；扣案之海洛因
（合計驗餘淨重零點貳肆公克）沒收銷燬之；扣案包裝上開毒品
之外包裝袋參個沒收之。
    事  實
一、甲○○前於民國九十一年間因施用毒品案件，經本院以九十
    一年度毒聲字第二二三三號裁定送觀察、勒戒後，認有繼續
    施用毒品傾向，再經本院以九十一年度毒聲字第二六九四號
    裁定令入戒治處所施以強制戒治一年，後經本院以九十二年
    度毒聲字第一一二六號裁定停止戒治，所餘戒治期間付保護
    管束，於九十二年五月九日停止戒治出所，迄九十二年八月
    二十一日交付保護管束期滿未經撤銷而以已執行完畢論，由
    臺灣板橋地方法院檢察署檢察官以九十二年度戒毒偵字第三
    一八號為不起訴處分確定。又因妨害兵役及施用毒品案件，
    經臺灣臺中地方法院先後以九十三年度中簡字第一六八五號
    、九十三年度訴字第二七九三號判處有期徒刑三月、七月確
    定，嗣經裁定定其應執行刑為有期徒刑八月確定；再因竊盜
    案件，經本院以九十一年度訴字第二二七０號判處有期徒刑
    一年確定，以上三罪接續執行，於九十四年九月二十三日縮
    短刑期假釋出獄，交付保護管束至九十四年十一月二十九日
    期滿未經撤銷而以已執行完畢論。詎猶不思悛悔，復基於施
    用第一級毒品海洛因之犯意，於上開強制戒治執行完畢後五
    年內之九十五年五月三十一日上午某時，在臺北縣板橋市○
    ○路農村公園內，以將第一級毒品海洛因摻入水中用針筒施
    打之方式，施用第一級毒品海洛因一次。嗣於同日下午二時
    四十分許，在臺北縣板橋市○○路○段一三四號三樓內為警
    查獲，並扣得甲○○所有之海洛因三包（合計驗餘淨重零點
    二四公克）。
二、案經臺北縣政府警察局海山分局報請臺灣板橋地方法院檢察
    署檢察官偵查起訴。本院於準備程序進行中，被告就被訴事
    實為有罪之陳述，經告知被告簡式審判程序之旨，並聽取當
    事人之意見後，裁定進行簡式審判程序。
    理  由
一、上揭犯罪事實，業經被告甲○○於本院準備程序及審理中坦
    承不諱，並有第一級毒品海洛因三包扣案可資作證，而被告
    經警於九十五年五月三十一日採集其尿液檢體送驗結果，呈
    鴉片類陽性反應，亦有臺北縣政府警察局海山分局毒品危害
    防制條例被移送者姓名暨代碼對照表、臺灣檢驗科技股份有
    限公司九十五年六月十二日報告編號ＣＨ／二００六／六０
    ０三二號濫用藥物尿液檢驗報告各一紙附卷可稽，另扣案之
    白色粉末三包，經送請法務部調查局鑑定結果，均含有第一
    級毒品海洛因成分，合計驗餘淨重零點二四公克，亦有法務
    部調查局九十五年七月七日調科壹字第０六００一二００五
    號鑑定通知書一紙在卷可佐，足認被告之自白與事實相符，
    洵堪採為認定事實之依據。事證明確，被告犯行已堪認定。
    此外，被告於九十一年間因施用毒品案件，經本院以九十一
    年度毒聲字第二二三三號裁定送觀察、勒戒後，認有繼續施
    用毒品傾向，再經本院以九十一年度毒聲字第二六九四號裁
    定令入戒治處所施以強制戒治一年，後經本院以九十二年度
    毒聲字第一一二六號裁定停止戒治，所餘戒治期間付保護管
    束，於九十二年五月九日停止戒治出所，迄九十二年八月二
    十一日交付保護管束期滿未經撤銷而以已執行完畢論，由臺
    灣板橋地方法院檢察署檢察官以九十二年度戒毒偵字第三一
    八號為不起訴處分確定等情，復有臺灣高等法院被告前案紀
    錄表一份在卷可考，被告於上開強制戒治執行完畢釋放後，
    五年內再犯本件施用毒品犯行，應依法論科。
二、查被告行為後，刑法業於九十四年二月二日經總統以華總一
    義字第０九四０００一四九０一號令修正公布，並於九十五
    年七月一日施行，參酌最高法院九十五年五月二十三日刑事
    庭第八次會議決議，新刑法第二條第一項之規定，係規範行
    為後法律變更所生新舊法律比較適用之準據法，於新刑法施
    行後，應適用新刑法第二條第一項之規定，為「從舊從輕」
    之比較。另於比較時應就罪刑有關之共犯、未遂犯、想像競
    合犯、牽連犯、連續犯、結合犯，以及累犯加重、自首減輕
    暨其他法定加減原因（如身分加減）與加減比例等一切情形
    ，本於統一性及整體性原則，綜其全部罪刑之結果而為比較
    。而修正後刑法第四十七條第一項規定「受徒刑之執行完畢
    ，或一部之執行而赦免後，五年以內故意再犯有期徒刑以上
    之罪者，為累犯，加重本刑至二分之一。」，與修正前刑法
    第四十七條規定「受有期徒刑之執行完畢，或受無期徒刑或
    有期徒刑一部之執行而赦免後，五年以內再犯有期徒刑以上
    之罪者，為累犯，加重本刑至二分之一。」不同，而依被告
    之前科紀錄，無論依修正前後刑法第四十七條之規定均構成
    累犯，是修正後刑法並無較有利被告之情形，自應適用被告
    行為時之法律即修正前刑法之相關規定予以論處。是核被告
    所為，係犯毒品危害防制條例第十條第一項之施用第一級毒
    品罪。其施用第一級毒品海洛因前後持有第一級毒品海洛因
    之低度行為，應為施用之高度行為所吸收，不另論罪。又被
    告前因妨害兵役及施用毒品案件，經臺灣臺中地方法院先後
    以九十三年度中簡字第一六八五號、九十三年度訴字第二七
    九三號判處有期徒刑三月、七月確定，嗣經裁定定其應執行
    刑為有期徒刑八月確定；再因竊盜案件，經本院以九十一年
    度訴字第二二七０號判處有期徒刑一年確定，以上三罪接續
    執行，於九十四年九月二十三日縮短刑期假釋出獄，交付保
    護管束至九十四年十一月二十九日期滿未經撤銷而以已執行
    完畢論等情，此有臺灣高等法院被告前案紀錄表一份在卷可
    憑，其受有期徒刑之執行完畢後，五年以內再犯本件有期徒
    刑以上之施用第一級毒品罪，為累犯，應依刑法第四十七條
    之規定加重其刑。爰審酌被告前已因施用毒品案件經送強制
    戒治，並經法院判刑在案，有臺灣高等法院被告前案紀錄表
    可佐，仍不能戒除毒癮，再次漠視法令禁制而犯本罪，顯見
    其戒除毒癮之意志薄弱，惟念其犯後坦承犯行，態度尚佳，
    且施用毒品所生危害，實以自戕身心健康為主，對於他人生
    命、身體、財產等法益，尚無明顯而重大之實害等一切情狀
    ，量處如主文所示之刑，以示懲儆。扣案之第一級毒品海洛
    因（合計驗餘淨重零點二四公克），屬查獲之第一級毒品，
    不問屬於被告與否，均應依毒品危害防制條例第十八條第一
    項前段併予宣告沒收銷燬之；至鑑驗耗損之海洛因，既已滅
    失，自無庸再予宣告沒收銷燬。而扣案包裝上開毒品之外包
    裝袋三個，係被告所有，供本件施用第一級毒品犯罪所用之
    物，業經被告供承在卷，爰依刑法第三十八條第一項第二款
    規定併予宣告沒收之。
三、臺灣板橋地方法院檢察署九十五年度毒偵字第四六六八號併
    案意旨略以：被告於九十五年七月四日為警採尿前回溯二十
    六小時內，在不詳處所，以不詳方式，施用第一級毒品海洛
    因一次，嗣於同日十二時十分許，在臺北縣板橋市○○路○
    段二三七號前為警查獲，並扣得海洛因一小包（毛重零點六
    公克，淨重零點四公克），因認被告涉犯毒品危害防制條例
    第十條第一項之施用第一級毒品罪嫌，且與上開被告施用第
    一級毒品犯行有接續犯之單純一罪關係，而移送本院併案審
    理等語。按連續數行為而犯同一之罪名，部分之數行為，發
    生在新法施行前者，新法施行後，該部分適用最有利於行為
    人之法律，若其中部分之一行為或數行為，發生在新法施行
    後者，該部分不能論以連續犯（最高法院九十五年五月二十
    三日刑事庭第八次會議決議意旨參照）。次按接續犯係指如
    數行為於同時同地或密切接近之時地實施，侵害同一之法益
    ，各行為之獨立性極為薄弱，依一般社會健全觀念，在時間
    差距上，難以強行分開，在刑法評價上，以視為數個舉動之
    接續施行，合為包括之一行為予以評價，較為合理，而為包
    括之一罪（最高法院八十六年臺上字第三二九五號判例意旨
    參照）。查，前開併案意旨所指被告施用第一級毒品之時間
    係在「九十五年七月四日為警採尿前回溯二十六小時內某時
    」，已在刑法刪除連續犯之規定施行後，依上述最高法院刑
    事庭會議決議意旨，上開併案部分已無從與本案論罪科刑部
    分論以連續犯，且前開併案意旨所指被告施用第一級毒品之
    犯罪時間，與本案論罪科刑之施用第一級毒品部分，相隔已
    超過一個月，在時間上已有相當差距，自難視為數個施用毒
    品舉動之接續施行，而應屬數行為。從而，前開移送併辦部
    分與本案論罪科刑部分並無連續犯之裁判上一罪關係，亦非
    屬接續犯之事實上一罪關係，自非起訴效力所及，本院無從
    併予審理，爰退回檢察官另為妥適之處理，附此敘明。
據上論斷，應依刑事訴訟法第二百七十三條之一第一項、第二百
九十九條第一項前段，毒品危害防制條例第十條第一項、第十八
條第一項前段，刑法第二條第一項前段、第十一條、第四十七條
、第三十八條第一項第二款，判決如主文。
本案經檢察官黃怡華到庭執行職務。
中    華    民    國  九十五  年    十    月   二十   日
                      刑事第十六庭  法  官     曾淑娟
如不服本判決，得自收受送達之日起十日內向本院提出上訴狀，
上訴於本院第二審合議庭（須附繕本）。
以上正本證明與原本無異。
                                    書記官     郭宇修
中    華    民    國  九十五  年    十    月   二十   日
附錄本案論罪科刑法條全文：
毒品危害防制條例第十條：
施用第一級毒品者，處六月以上五年以下有期徒刑。
施用第二級毒品者，處三年以下有期徒刑。


司法院資訊處製作；財團法人民間司法改革基金會備份。
